臺灣高等法院刑事裁定                            九十一年度交抗字第三五五號
    抗  告  人
    即受處分人  甲○○
右抗告人因違反道路交通管理處罰條例案件，不服臺灣士林地方法院中華民國九十一
年三月二十九日裁定（九十年度交聲字第六二八號），提起抗告，本院裁定如左：
    主  文
抗告駁回。
    理  由
一、原裁定認本件抗告人即受處分人甲○○所有車號ＣＴ─二七六號自用小客車，於
    民國九十年五月十七日在台北市○○○路劃有紅線禁止臨時停車標線路段停車，
    經執勤員警現場掣單舉發，受處分人拒絕在該舉發通知單簽名等情，業據受處分
    人於原審坦承不諱，復有舉發違反道路交通管理事件通知單影本可稽，足認受處
    分人有違規停車一事。從而原處分機關台北市交通事件裁決所依道路交通管理處
    罰條例第五十六條第一項第一款裁處受處分人新台幣一千二百元之罰鍰，核無不
    當。故認受處分人之異議為無理由，應予駁回。
二、抗告意旨略以：按道路交通管理處罰條例第九十二條雖授權行政機關得訂立違反
    道路交通管理事件統一裁罰標準及處理細則，惟其授權範圍應僅限於裁罰標準，
    然該細則第十一條第一項第一款卻就舉發通知單如何送達之事予以規定，顯已逾
    越母法授權之範圍，應屬無效。又交通違規事件，依道路交通管理處罰條例應以
    書面即開立舉發通知單之方式為之，並應將該舉發通知書送達受處分人，不得僅
    以抗告人拒絕簽名而剝奪抗告人實際收受該舉發通知單之權，抗告人既未收受該
    舉發通知書，則本件舉發即因送達不合法而不生效力。至於原裁定以抗告人得透
    過網路查詢到案日期為由，認未剝奪抗告人得於到案日期前以最低額繳納之權利
    ，顯置沒有電腦或不諳使用電腦之人之權利於不顧，亦屬不公，爰依法提起抗告
    云云。
三、經查：
  (一)本件抗告人於前開時地確有違規停車並拒絕於罰單上簽名之事，業據抗告人於原
    審自承：停放地點是有標示紅線，且知道處罰事由是違規停車，僅因員警不同意
    伊將車開走，即開伊紅單，故伊不簽名等語，核與本件舉發違反道路交通管理事
    件通知單所載情形相符，已足堪認。
  (二)抗告人既自承已知悉被舉發之事實，而拒絕在通知單上簽章，依道交通管理事件
    統一裁罰標準及處理細則第十一條第一項第一款規定，該通知單應已生送達之效
    力，上開規定係依道路交通管理處罰條例第九十二條授權訂定，屬於處理罰單送
    達之作業細則規範，無非兼顧取締成效、經濟效益及維護員警值勤取締公信力，
    而必要之手段，並未逾越母法之授權，與法律保留原則亦無違背。從而原告發機
    關縱未另行寄發通知單，受處分人亦應自行於十五日內即九十年六月二日前到案
    接受裁處。
  (三)至於所辯未收到罰單，以致無法於到案日期前到案說明一節，查原處分機關已於
    九十年十月十九日函覆抗告人得於函到十五日內繳納本件罰鍰一千二百元，有台
    北市交通事件裁決所九十年十月十九日北市裁四字第九○七四四三三六○○號函
    在原審卷可稽，是可知縱認本件有未送達舉發通知單之瑕疵，亦因上開書函之送
    達而得予補正，上開所辯，自不足採。
  (四)綜合上述，抗告人抗告意旨指摘原裁定不當，為無理由，應予駁回。
四、據上論斷，應依道路交通案件處理辦法第二十六條、刑事訴訟法第四百十二條，
    裁定如主文。
中      華      民      國     九十一     年      五   月    十五       日
                              臺灣高等法院交通法庭
                審判長法  官  陳  祐  輔
                                        法  官  陳  國  文
                                        法  官  洪  昌  宏
右正本證明與原本無異。
不得再抗告。
                                        書記官  廖  月  女
中      華      民      國     九十一     年      五   月    十五       日
